【裁判字號】    97,訴,910
【裁判日期】    980123
【裁判案由】    貪污治罪條例等
【裁判全文】
臺灣高雄地方法院刑事判決               97年度訴字第910號
公  訴  人  臺灣高雄地方法院檢察署檢察官
被      告  丙○○
被      告  戊○○
被      告  丁○○
共      同
選任辯護人  梁宗憲律師
            吳建勛律師
            陳慧錚律師
上列被告因貪污治罪條例等案件，經檢察官提起公訴（96年度偵
字第26613號），本院判決如下：
    主  文
丙○○犯毀棄公務員職務上掌管之物品罪，處有期徒刑壹年，減
為有期徒刑陸月；又犯毀棄公務員職務上掌管之物品罪，處有期
徒刑壹年，減為有期徒刑陸月。應執行有期徒壹年。緩刑年，
並應向公庫支付新臺幣壹拾伍萬元。
戊○○公務員假借職務上之機會，故意犯隱匿公務員職務上掌管
之物品罪，處有期徒刑拾月。緩刑年，並應向公庫支付新臺幣
捌萬元。
丁○○無罪。
    事  實
一、丙○○為高雄縣政府警察局交通隊一組員警，負責測速照相
    陳情處理及舉發完成後之「舉發違反道路交通管理事件通知
    單」第二聯移送監理單位業務。因同事蔡瑞勝、李崇雄分別
    於民國96年2 月6 日14時57分許、96年2 月14日16時10分許
    ，以電話請託代為查看車牌號碼J9-5938 號、9236-XD 號自
    用小客車，是否有於96年2 月2 日晚間、96年2 月4 日凌晨
    ，遭違規照相採證情形（違規時間、地點、態樣，均詳如附
    表一編號1 、2 所示），乃趁與其職務無涉、非關身分上影
    響力，而其辦公室與該交通隊違規小組係同一空間之便，基
    於毀棄違規採證相片之故意，於96年2 月14日以後之2 月下
    旬某日，將放置在違規小組辦公室作業區之上開車牌號碼
    J9-5938 號、9236-XD 號自用小客車違規採證相片共4 張（
    每一違規行為拍攝2 張採證相片），擅自抽出混入其他違規
    採證廢片內，而利用該局交通隊不知情之其他人員不定期將
    違規採證廢片一同銷毀，致該交通隊制單小組人員，無從依
    違規採證相片依法於道路交通管理處罰條例第90條規定之3
    個月內舉發。復又有同事蔡瑞勝、徐俊貴雄分別於96年3 月
    20 日17 時26分許、96年4 月2 日16時10分許，以電話請託
    代為查看車牌號碼9068-JP 號、0190-JM 號自用小客車，是
    否有於96年3 月18日下午、96年3 月31日晚間遭違規照相採
    證情形（違規時間、地點、態樣，均詳如附表一編號3 、4
    所示），竟另基於毀棄違規採證相片之故意，於96年4 月2
    日以後之4 月間某日，以同前方法，將放置在違規小組辦公
    室作業區之上開車牌號碼9068-JP 號、0190-JM 號自用小客
    車違規採證相片共4 張（每一違規行為拍攝2 張採證相片）
    ，擅自抽出混入其他違規採證廢片內，而利用該局交通隊不
    知情之其他人員不定期將違規採證廢片一同銷毀，致該交通
    隊制單小組人員，無從依法於違規採證相片於道路交通管理
    處罰條例第90條規定之3 個月內舉發。
二、戊○○為高雄縣政府警察局交通隊二組外勤員警，支援交通
    隊一組擔任測速小組成員，負責交通違規照相桿之底片裝設
    、收取，及底片沖洗後採證相片暫代保管、違規事實審核辨
    識、交付交通隊制單小組製作「舉發違反道路交通管理事件
    通知單」等業務，為依法令服務於警察機關而有法定職務權
    限之公務員。適有如附表二所示車牌號碼7R-5552 號自用小
    客車駕駛人，因於96年5 月29日19時57分許，在高雄縣鳳山
    市○○路、過埤路口有不遵守道路交通標誌、標線、號誌指
    示之違規情事（詳如附表二所載），而遭該路口違規照相桿
    攝得違規採證相照，戊○○竟因同事洪永晃於96年6 月1 日
    16時許，以電話查詢該車是否有遭違規照相採證情形，竟於
    同年7 月間某日，基於隱匿該車上開違規採證相片之故意，
    將放置在違規小組辦公室作業區之上開違規採證相片2 張（
    每一違規行為拍攝2 張採證相片），假藉其負責辨識採證相
    片違規情形之機會，將之抽取隱匿藏放在抽屜內，而未與其
    他違規採證相片一同送交該交通隊制單小組，致制單小組人
    員未能就上開違規情形，與其他違規採證相片同時舉發。
三、嗣因內政部警政署政風室於96年8 月下旬，就警察機關抽單
    案件進行調查，戊○○始將隱匿之上開違規採證相片送交高
    雄縣政府警察局交通隊制單小組，由該制單小組於未逾道路
    交通管理處罰條例第90條規定之3 個月內之96年8 月29日，
    製作「舉發違反道路交通管理事件通知單」進行舉發；又如
    附表一所示之違規情形，則於高雄縣政府警察局交通隊查核
    後，以留存之違規採證底片沖洗相片，由制單小組於96年8
    月29日、30日分別製作「舉發違反道路交通管理事件通知單
    」進行舉發（詳如附表一所示）。而相關違規車主則於96年
    9 月6 日至28日間，於「舉發違反道路交通管理事件通知單
    」指定應到案日前依限繳納罰鍰完畢（詳如附表一、二所示
    ）。
四、案經臺灣高等法院高雄分院檢察署發交臺灣高雄地方法院檢
    察署檢察官偵查起訴。
    理  由
壹、有罪部分：
一、程序部分─
    按被告以外之人於審判外之陳述，雖不符刑事訴訟法第159
    條之1 至第159 條之4 等4 條之規定，然若當事人於審判程
    序中同意作為證據，法院審酌該言詞陳述或書面陳述作成時
    之情況，認為適當者，亦得為證據；又當事人、代理人或辯
    護人於法院調查證據時，知有刑事訴訟法第159 條第1 項不
    得為證據之情形，而未於言詞辯論終結前聲明異議者，視為
    有前項之同意，同法第159 條之5 定有明文。此立法意旨在
    於傳聞證據未經當事人之反對詰問予以核實，原則上先予排
    除。惟若當事人已放棄反對詰問權，於審判程序中表明同意
    該等傳聞證據可作為證據；或於言詞辯論終結前未聲明異議
    ，基於尊重當事人對傳聞證據之處分權，及證據資料愈豐富
    ，愈有助於真實發見之理念，且強化言詞辯論主義，使訴訟
    程序得以順暢進行，上開傳聞證據亦均具有證據能力。本件
    公訴人、辯護人及被告丙○○、戊○○、丁○○對於本判決
    所引用之證據資料（詳如後述所引證據），均明白表示不爭
    執其證據能力（見本院卷第52、185-186 頁）；且本院審酌
    該等證據中，其中屬於傳聞證據部分，其作成時之情況，並
    無不適當，亦非不法取得，復無證明力明顯過低之情形，並
    為證明本件犯罪事實存否所必要，是認均具證據能力，核先
    敘明。
二、認定犯罪事實所憑證據及理由─
  (一)訊據被告丙○○、戊○○均坦承為高雄縣政府警察局交通隊
    員警，並有為如事實欄一、二所載，受同事之託查詢是否有
    遭違規照相後，將違規採證相片抽取混入違規採證廢片中，
    或抽取後隱匿在抽屜內之行為（見本院卷第47、240-242 頁
    ）。且：
  1.被告丙○○為高雄縣政府警察局交通隊一組員警，負責測速
    照相陳情處理及舉發完成後之「舉發違反道路交通管理事件
    通知單」第二聯移送監理單位業務；被告戊○○則為高雄縣
    政府警察局交通隊二組外勤員警，支援交通隊一組擔任測速
    小組成員，負責交通違規照相桿之底片裝設、收取，及底片
    沖洗後採證相片暫代保管、違規事實審核辨識、交付交通隊
    制單小組製作「舉發違反道路交通管理事件通知單」業務等
    情。有高雄縣政府警察局97年7 月14日高縣警交字第
    0970028253號函在卷可憑（見本院卷第96-97 頁），並經證
    人即高雄縣政府警察局交通隊一組組長甲○○於本院證稱：
    「丙○○是交通隊一組員警，負責民眾陳情案件的處理，也
    就是說由科學儀器逕行舉發的違規事件，事後當民眾收到紅
    單對這個違規事實有意見提出陳情，丙○○負責查覆工作；
    及於制單小組製單完成後，負責將紅單第二聯移送監理機關
    的工作。丙○○不屬於測速小組或是制單小組成員」、「戊○○是交通隊二組外勤交通員警，支援一組測速小組，負責
    把裝有底片的測速照相主機裝到固定桿、取片，還有照片違
    規態樣辨認，之後再交給制單人員製單」等語在卷（見本院
    卷第145-146 、149 頁）。足認被告丙○○、戊○○均為高
    雄縣政府警察局交通隊人員，被告丙○○係負責交通違規舉
    發案件之陳情、舉發完成後之「舉發違反道路交通管理事件
    通知單」第二聯移送監理單位業務，被告戊○○則負責針對
    違規採證相片所呈現之違規事實審核辨識，及交付交通隊制
    單小組製單工作等業務無疑。
  2.如附表一、二所示之車牌號碼J9-5938 號等5 部自用小客車
    ，於96年2 月2 日至5 月29日間，因闖紅燈、超速、不遵守
    道路交通標誌、標線、號誌之指示等違規情事，遭交通違規
    照相桿攝得違規相片（違規時間、地點、態樣，詳如附表一
    、二所示），有各該違規採證相片影本共10張在卷可憑（見
    內政部警政署政風室偵查卷宗｛下稱警政署政風室偵查卷｝
    第268 、269 、272 、273 、277 頁，每一違規行為有2張
    採證相片）；且依被告戊○○於警詢供稱：「每一違規行為
    要照2 張照片」等語（見警政署政風室偵查卷第52頁），及
    證人甲○○於本院證稱：「每一個違規行為要耗掉2 張底片
    」等語（見本院卷第141 頁）。足認上開車牌號碼J9-5938
    號等5 部自用小客車確有闖紅燈等違規情形，且每一違規行
    為有2 張違規採證相片無訛。
  3.高雄縣政府警察局交通隊就違規採證底片、相片之保管情形
    ，業經證人甲○○於本院證稱：「從違規照相桿取回底片後
    ，先將底片放在違規小組辦公室作業區的開放式籃子裡面，
    基本上都是廠商來拿底片去沖洗，洗好後連底片及沖洗好的
    相片送回來放回籃子裡，員警要來拿沖洗好的相片，就自己
    去籃子那裡找」、「沖洗好的違規採證照片，交由交通隊測
    速小組的員警作違規態樣的辨認，底片部分，則保留在交通
    隊違規小組的辦公室」、「依警政署頒發的考核獎懲規定第
    6 點規定，底片要保管1 年，底片保管方式就是按照年月放
    到箱子裡面，放到違規小組辦公室，按照底片照相的時間，
    按月放置，這樣如果民眾有陳情的話才可以調取」、「沖洗
    後的照片，有違規的就寄出去了，違規事實不明確無法舉發
    的，員警過一段時間就會銷毀，但原則上底片都會保留，方
    便日後處理民眾陳情案件」、「警政署政風室96年8 月下旬
    來查時，起訴書附表編號2-6 （即附表一、二）的違規採證
    底片都還在」等語明確（見本院卷第142 、149 、150 、
    152 頁）；並有高雄縣政府警察局97年7 月7 日高縣警交字
    第0970026926號函覆稱：「相關違規案件之採證底片均有留
    存，已為內政部警政署政風室查扣」等語（見本院卷第84
    頁）。足認高雄縣政府警察局交通隊就違規採證底片、相片
    之保管，雖採開放式的放置方式，惟仍在該交通隊違規小組
    辦公室作業區內，非屬隨意放置未加管理，而內政部警政署
    政風室於96年8 月下旬查核時，如附表一、二所示違規採證
    底片，均尚留存在該交通隊違規小組辦公室內，後始為內政
    部警政署政風室查扣無訛。
  4.如附表一、二之違規採證相片各8 張、2 張，其上顯示如附
    表一、二所示之闖紅燈等違規情事，業如上開2.所載。而被
    告丙○○分別於96年2 月6 日14時57分許、2 月14日16時10
    分許、3 月20日17時26分許、4 月2 日16時10分許，接獲同
    事蔡瑞勝、李崇雄、蔡瑞勝、徐俊貴雄以電話請託，代為查
    看車牌號碼J9-5938 號、9236-XD 號、9068-JP 號、
    0190-JM 號自用小客車，是否有遭違規照相採證情形；被告
    戊○○則於96年6 月1 日16時許，接獲同事洪永晃以電話請
    託，代為查看車牌號碼7R-5552 號自用小客車，是否有遭違
    規照相採證情形，此有法務部調查局高雄縣調查站97年12月
    15日山肅字第09769027190 號函所附0000000000號行動電話
    （使用人：被告丙○○）、0000000000號行動電話（使用人
    ：戊○○）通訊監察書、通訊監察譯文在卷可憑（見本院卷
    第203-204 、206-208 頁，96他3591號第15頁背面、23頁背
    面、27頁背面、47頁背面，其中第47頁背面通訊監察譯文「
    CR-5552 」部分，應為「7R-5552 」之誤）；並經證人蔡瑞
    勝、李崇雄、徐俊貴分別於警詢證稱：「伊有打電話問丙○○J9-5938 號、9068-JP 號小客車有沒有違規」、「伊有打
    電話給丙○○，問他9236-XD 號小客車在文化中心後面有沒
    有測速照相」、「伊有打電話給丙○○，請他查明0190-JM
    號小客車有無被照相」等語在卷（見警政署政風室卷第172
    、174 、191 、202 頁）；又被告丙○○、戊○○接獲上開
    查詢電話後，被告丙○○即於96年3 月間、4 月間分二次將
    上開違規採證相片抽出混入其他違規採證廢片內，致遭該局
    交通隊不知情之其他人員將之與違規採證廢片一同銷毀而被
    告戊○○則將上開違規採證相片抽取藏放在抽屜內，而未與
    其他違規採證相片一同送交該局交通隊制單小組等情，亦經
    被告丙○○供稱：「伊是基於同事的情誼以及他們的請託，
    才把違規照片抽取出來放在廢片裡面。伊是分二次去做這件
    事情，96年2 月份的違規採證照片，是在96年2 月的時候處
    理，96年3 月份的違規採證照片，是在96年4 月的時候處理
    的」等語（見本院卷第47-48 頁），被告戊○○供稱：「經
    過洪永晃請託之後，伊有把違規採證照片拿起來放在抽屜裡
    面，從抽單到開單（96年8 月29日）約1 個多月」等語（見
    本院卷第47頁）。足認被告丙○○、戊○○確於蔡瑞勝、洪
    永晃等人請託查詢上開車輛違規情事後，為達到不被違規舉
    發之目的，被告丙○○於96年2 月間下旬某日、4 月間某日
    ，將如附表一所示之違規採證相片各4 張抽取後，混入違規
    採證廢片，被告戊○○則於96年7 月間某日，將如附表二所
    示之違規採證相片2 張抽取後，隱匿藏放在抽屜內無誤。至
    於證人洪永晃於警詢證稱：「伊忘了是否有打電話給戊○○
    問7R-5552 小客車是否有遭違規照相的事」等語（見警政署
    政風室偵查卷第188 頁），與上開通訊監察譯文明顯不符，
    亦與被告戊○○所供不符，其證述自屬避重就輕之詞，不足
    採信，併此說明。
  5.被告丙○○係負責高雄縣政府警察局交通隊交通違規舉發案
    件之陳情業務，被告戊○○則係負責針對違規採證相片之所
    呈現之違規事實審核辨識，及交付交通隊制單小組製單工作
    等業務，業如上開1.所述；且被告丙○○於本院供稱：「因
    伊與違規採證相片的承辦人員是同一辦公室，承辦人員把違
    規採證相片放在辦公室角落的辦公桌後面，放在籃子裡面，
    沒有鎖起來，伊是利用加班時間把違規採證相片抽出來」等
    語明確（見本院卷第48頁）。足認被告丙○○係趁其與交通
    隊違規小組為同一辦公室之便，將本件如附表一所示之違規
    採證相片8 張，抽取後混入廢片中，致該違規採證相片與其
    他違規採證廢片同遭銷毀；而被告戊○○則係假藉其負責辨
    識採證相片違規情形之機會，將如附表二所示之違規採證相
    片抽取後隱匿藏放在抽屜內，致制單小組人員未能就上開違
    規情形，與其他違規採證相片為同時舉發無疑。
  6.如附表一、二所示之違規情形，因內政部警政署政風室於96
    年8 月下旬，就警察機關抽單案件進行調查，乃由高雄縣政
    府警察局交通隊查核後，於96年8 月29日、30日分別製作「
    舉發違反道路交通管理事件通知單」進行舉發，而相關違規
    車主韓淑華等人則於指定應到案日前之96年9 月6 日至28日
    間，依限繳納罰鍰完畢（詳如附表一、二所示），有車號查
    詢汽車車籍表、交通部公路總局高雄監理所97年6 月27日高
    監自字第0970029980號函及附件、高雄市政府交通局97年7
    月2 日高市交裁字第0970030150號函及附件、交通部公路總
    局嘉義區監理所97年7 月4 日嘉監裁字第0972101945號函及
    附件、高雄縣政府警察局97年7 月7 日高縣警交字第
    0970026926號函及附件在卷可稽（見本院卷第28-32 、
    64-74 、84-94 頁）。足認如附表一、二所示違規情形，均
    已舉發，惟其中如附表一所示違規之舉發日期，均已逾道路
    交通管理處罰條例第90條「自違規行為成立之日起，逾3 個
    月不得舉發」之3 個月期限之規定；另其中如附表二所示違
    規之舉發日期，則尚未逾道路交通管理處罰條例第90條之3
    個月期限之規定。
  7.綜上所述，被告丙○○、戊○○均為高雄縣政府警察局交通
    隊人員，被告丙○○係負責交通違規舉發案件之陳情業務，
    被告戊○○則負責針對違規採證相片之所呈現之違規事實審
    核辨識，及交付交通隊制單小組製單工作等業務；其二人確
    於蔡瑞勝、洪永晃等人請託查詢後，被告丙○○趁其與交通
    隊違規小組為同一辦公室之便，分別於96年2 月間下旬某日
    、4 月間某日，將如附表一所示之違規採證相片共8 張，抽
    取後混入廢片中，致該違規採證相片與其他違規採證廢片同
    遭銷毀；被告戊○○則假藉其負責辨識採證相片違規情形之
    機會，於96年7 月間某日，將如附表二之違規採證相片抽取
    後隱匿藏放在抽屜內，致制單小組人員未能就上開違規情形
    ，與其他違規採證相片為同時舉發，均足堪認定。
  (二)至於被告丙○○另辯稱：「伊不知道抽出的違規採證相片混
    入廢片中，會被銷毀」云云；被告戊○○則辯稱：「伊只是
    把違規採證相片先放在抽屜內，還在考慮要不要開紅單」云
    云。惟查：
  1.證人甲○○於本院證稱：「沖洗後的違規採證照片，有違規
    的就寄出去了，違規事實不明確無法舉發的，員警一段時間
    就會銷毀」等語明確，業如前述；且參酌被告丙○○於警詢
    自承：「伊自74年開始在高雄縣政府警察局交通隊擔任交通
    隊員」等語（見警政署政風室偵查卷第41頁），及其係將如
    附表一所示之違規採證相片8 張抽出混入違規採證「廢片」
    中等情。則以被告丙○○任職高雄縣政府警察局交通隊20多
    年，其對交通隊之業務涉獵自多，卻將應舉發之違規採證相
    片故意混入無法舉發待銷毀之違規採證「廢片」中，豈有不
    知該違規採證相片將與違規採證「廢片」一併銷毀之理。是
    被告丙○○上開「伊不知道抽出的違規採證相片混入廢片中
    ，會被銷毀」之辯解，自屬避重就輕之詞，不足採信。
  2.證人甲○○於本院證稱：「測速小組接到沖洗相片廠商送回
    的違規採證照片，在法規上並沒有規定測速小組要在多少天
    的作業時間內，將有違規情形的採證相片交給制單小組製作
    紅單，但高雄縣政府警察局交通隊的內部控管，原則上是一
    個禮拜以內」、「測速小組不可以把有違規的採證照片不交
    給違規小組製作紅單，如果測速小組不把有違規的採證照片
    交給制單小組，制單小組將無法製作紅單，這是有內部作業
    規範的」等語明確（見本院卷第143-144 頁），並提出高雄
    縣政府警察局處理交通違規陳情及逕行舉發案件文書送達管
    制督考計畫、高雄縣警察局舉發及處理違反道路交通管理事
    件考核獎懲規定督導計畫為憑（見本院卷第156-162 頁）；
    且參酌被告戊○○於警詢自承：「伊自91年3 月開始在高雄
    縣政府警察局交通隊擔任交通隊員，負責取締超速違規及測
    速器底片換裝」等語（見警政署政風室偵查卷宗第51頁）。
    則以被告戊○○任職高雄縣政府警察局交通隊距本件案發時
    已5 多年，且職司取締超速違規等業務多年，卻在同事洪永
    晃請託後，違反高雄縣政府警察局內部作業規定，故意將違
    規採證相片抽取藏放在抽屜內，致制單小組人員未能與其他
    違規採證相片為同時舉發，後待內政部警政署政風室進行調
    查時，始將違規採證相片送交制單小組，其自有隱匿該違規
    採證相片之故意及行為。是被告戊○○上開「伊只是把違規
    採證相片先放在抽屜內，還在考慮要不要開紅單」之辯解，
    亦屬避重就輕之詞，炯不足採。
  (三)綜上所述，被告丙○○趁其與高雄縣政府警察局交通隊違規
    小組為同一辦公室之便，利用不知情之高雄縣政府警察局交
    通隊其他人員，將本件如附表一所示之違規採證相片共8 張
    銷毀之犯行；及被告戊○○假藉其負責辨識採證相片違規情
    形之機會，將如附表二之違規採證相片2 張抽取隱匿之犯行
    ，均事證已明，自應依法論科。
三、論罪及科刑之理由─
  (一)核被告丙○○上開所為，均係犯刑法第138 條毀棄公務員職
    務上掌管之物品罪，其2 次犯行，時間相隔約2 個月，行為
    亦各自獨立，自應分論併罰。公訴人認被告丙○○有4 次犯
    行，並應依連續犯論處；惟被告丙○○僅坦承分2 次抽取如
    附表一所示之違規採證相片，且刑法業於95年7 月1 日修正
    施行，已刪除連續犯之規定，而被告丙○○本件犯行犯罪時
    間，分別為96年2 月間下旬某日、96年4 月間某日，自無連
    續犯之適用，公訴人就此均有誤會，併此說明。被告丙○○
    2 次利用不知情之高雄縣政府警察局交通隊其他人員，將本
    件如附表一所示之違規採證相片8 張銷毀，均為間接正犯。
  (二)核被告戊○○上開所為，係公務員假借職務上機會，犯刑法
    第138 條隱匿公務員職務上掌管之物品罪，並依刑法第134
    條加重其刑。公訴人僅認被告戊○○係犯刑法第138 條之罪
    ，尚有未恰，惟基本之社會事實同一，且經本院於審理時告
    知被告戊○○上開犯行係犯刑法第138 條、第134 條之罪，
    本院自得就此部分變更起訴法條加以審理。
  (三)爰審酌被告丙○○、戊○○均為高雄縣政府警察局交通隊員
    警，被告丙○○趁地利之便，分2 次毀棄違規採證相片8 張
    ，被告戊○○則假職務上之機會，隱匿違規採證相片2 張，
    均危害交通違規舉發之公平性，並易促成違規者之佼倖心態
    ，復嚴重傷害警察機關執法之公正形象；而被告丙○○趁地
    利之便、被告戊○○則係假藉職務上之機會犯罪，被告戊○○犯罪情節較重，被告丙○○每次犯罪抽取2 件交通違規採
    證相片，所生危害則較重；及被告丙○○、戊○○犯後均坦
    承有抽取違規採證相片行為，並配合偵、審程序，未造成司
    法資源無益之耗費，犯後態度良好，復深表悔悟等一切情狀
    ，爰分別量處如主文所示之刑，以資懲儆。又被告丙○○上
    開2 次犯行，犯罪時間分別為96年2 月間下旬某日、96年4
    月間某日，其中96年4 月間某日之犯行，並無證據可認係於
    96年4 月24日以後所犯，自應為被告丙○○有利之認定，認
    均係於96年4 月24日以前所犯，合於減刑條件，爰依中華民
    國96年罪犯減刑條例第2 條第1 項第3 款、第7 條規定，減
    為如主文所示之刑，並定其應執行刑，以資懲儆。
  (四)另案酌被告丙○○、戊○○前均未曾受有期徒刑之宣告，有
    臺灣高等法院被告前案紀錄表、前案案件異動查證作業表在
    卷可憑，且其等犯後均坦承有抽取違規採證相片行為，並深
    表悔悟，且配合偵、審程序，未造成司法資源無益之耗費，
    犯後態度良好等情，業如前述，認被告丙○○、戊○○經此
    偵、審程序及刑之宣告，應知所警惕，信無再犯之虞，認其
    等宣告之刑均以暫不執行為適當，爰均依刑法第74條第1 項
    第1 款、第2 項第4 款之規定，對被告丙○○、戊○○均併
    予宣告緩刑3 年，並命被告丙○○、戊○○應各向公庫支付
    新臺幣（下同）15萬元、8 萬元，用啟自新。
四、被告丙○○、戊○○不另為無罪諭知部分：
  (一)公訴人認被告丙○○、戊○○上開所為如事實欄一、二犯行
    ，均另涉犯貪污治罪條例第6 條第1 項第4 款對主管或監督
    之事務圖利罪嫌云云。惟訊據被告丙○○、戊○○均堅決否
    認有此部分犯行，被告丙○○辯稱：「違規採證相片的部分
    ，都不是伊的職掌業務範圍，伊只是基於同事的情誼及請託
    ，才把違規採證照片抽取出來，並沒有圖利的犯意」等語；
    被告戊○○則辯稱：「伊有把違規採證相片拿起來，但是是
    放在抽屜裡面，還在考慮要不要開紅單之中，後來也有把紅
    單開出去，而且紅單是在3 個月之內開出去，伊沒有圖利」
    等語。
  (二)經查：
  1.按貪污治罪條例第6 條第1 項第4 款對於主管或監督之事務
    ，明知違背法令，直接或間接圖利者，其犯罪構成要件，係
    以「明知違背法令」，對於主管或豎督之事務，直接或間接
    「圖自己或其他私人不法利益」，「因而獲得利益」者為要
    件；將刑之可罰性，限縮在圖私人不法利益，排除圖利國庫
    之行為，並明定所圖得利益為不法利益，將圖利罪規定為實
    害犯，以獲得利益為必要且不罰未遂犯（最高法院91年臺上
    字第4653號判決參照）。又按戡亂時期貪污治罪條例第6 條
    第4 款（即現行法貪污治罪條例第6 條第1 項第5 款）規定
    ，依據法令從事公務之人員，對於非主管或監督之事務，利
    用職權機會或身分圖利罪，必須行為人之身分，對於該事務
    有某種影響力，而據以圖利；又利用機會圖利，亦必須行為
    人對該事務，有可憑藉影響之機會，方屬相當（最高法院73
    年臺上字第1594號判例參照）。
  2.被告丙○○雖為高雄縣政府警察局交通隊一組員警，惟係負
    責測速照相陳情處理及舉發完成後之「舉發違反道路交通管
    理事件通知單」第二聯移送監理單位業務，業如上開二(一)1.
    所述，並經證人甲○○於本院證稱：「丙○○並不屬於交通
    隊測速小組或制單小組成員，他是負責後端違規民眾陳情查
    覆工作，及把紅單第二聯移送給監理機關，是定期彙整起來
    ，定期送到監理機關，不管民眾是否已經繳納罰鍰」等語在
    卷（見本院卷第146 頁），顯見就違規採證相片之判讀或舉
    發，並非被告丙○○主管或監督之事務；又被告丙○○僅為
    高雄縣政府警察局交通隊之交通隊員，就違規採證相片判讀
    或舉發之事務，以其身分而言，並不具影響力，以其職權而
    言，亦無可憑藉影響之機會。從而揆諸上開判例（決）意旨
    ，自難認被告丙○○所為如事實欄一之犯行，該當於貪污治
    罪條例第6 條第1 項第4 款（或同條項第5 款）之構成要件
    ，自難以該罪相繩。
  3.被告戊○○係高雄縣政府警察局交通隊二組外勤員警，支援
    交通隊一組擔任測速小組成員，負責交通違規照相桿之底片
    裝設、收取，及底片沖洗後採證相片暫代保管、違規事實審
    核辨識、交付交通隊制單小組製作「舉發違反道路交通管理
    事件通知單」等業務，業如上開二(一)1.所述，則如附表二所
    示違規採證相片之辨識、舉發，自屬其主管之事務；且其將
    如附表二所示違規採證相片抽取隱匿藏放在抽屜內，致制單
    小組人員未能就上開違規情形，與其他違規採證相片為同時
    舉發，顯然有圖利該違規行為車主謝坤林之意圖自明。惟如
    附表二所示違規行為舉發，業於未逾道路交通管理處罰條例
    第90條規定之3 個月內之96年8 月29日完成，車主謝坤林並
    於96年9 月28日繳納罰鍰900 元完畢，業如上開二(一)6.所述
    ；雖被告戊○○係因內政部警政署政風室於96年8 月下旬進
    行查核，始將隱匿之上開違規採證相片送交制單小組，然其
    隱匿之時間（96年7 月間）距其交出之時間（96年8 月下旬
    ）恰約1 個月，復依證人甲○○於本院所證：「依違反道路
    交通管理事件統一裁罰基準及處理細則第28條第2 項規定，
    逕行舉發的案件，自違反行為日起30日內製作紅單，如有查
    證必要者，得延長之，但不得逾3 個月」等語（見本院卷第
    144 頁）。則被告戊○○縱有隱匿違規採證相片圖利車主之
    意圖，亦因內政部警政署政風室之查核，在合於上開規定之
    期限內，已製作「舉發違反道路交通管理事件通知單」完成
    舉發，並經車主繳納罰鍰完畢，而未發生自己（被告戊○○
    ）或私人（車主）「因而獲得利益」之實害結果。從而揆諸
    上開判決意旨，自難認被告戊○○所為如事實欄二之犯行，
    該當於貪污治罪條例第6 條第1 項第4 款之構成要件，自難
    以該罪相繩。
  (三)是綜上所述，公訴人認被告丙○○、戊○○所涉上開犯嫌，
    均與貪污治罪條例第6 條第1 項第4 款之構成要件不符，自
    難以對主管或監督之事務圖利罪名相繩。惟公訴意旨認被告
    丙○○、戊○○所涉此部分犯嫌，與其等上開論罪科刑部分
    ，均有想像競合犯之裁判上一罪關係，爰均不另為無罪之諭
    知，附此說明。
貳、無罪部分（即被告丁○○部分）：
一、公訴意旨略以：被告丁○○為高雄縣政府警察局交通隊警員
    ，負有執行交通稽查、取締違反道路交通相關規定之職務，
    為依法令從事公務之人。詎被告丁○○明知一般民眾道路駕
    駛超速違規時，依照道路交通管理處罰條例之規定，交通警
    員應逕行舉發並寄發罰單，竟為圖博取同事及他人之好感，
    於96年2 月1 日接獲同事林源榮因交通違規遭自動測速照相
    機拍照舉發照片，尋求被告丁○○是否有辦法將該違規照片
    予以抽換，以避免收到交通違規舉發通知單之請託後，被告
    丁○○即主動對於其所掌交通違規稽查職務之便，故意銷毀
    民眾交通違規照片，藉以圖利交通違規之民眾免於接獲違規
    罰單受罰，其方式為：由被告丁○○在其所屬單位內，將交
    通違規之民眾超速或闖紅燈等交通違規照片先行抽取藏匿之
    ，而不送予逕行舉發中心作業員開立罰單，或以碎紙機碎紙
    、徒手撕毀或以其他不詳方式銷毀後丟棄，藉此使超速及闖
    紅燈之違規車主得以獲取免遭罰鍰2,700 元交通罰鍰之利益
    （違規車號、時間、地點、態樣、請託人，均詳如附表三所
    示）。因認被告丁○○涉有貪污治罪條例第6 條第1 項第4
    款對於主管或監監督之事物圖利、刑法第138 條毀損公務員
    職物上掌管之文書等罪嫌云云。
二、按犯罪事實應依證據認定之，無證據不得認定其犯罪事實；
    不能證明被告犯罪者，應諭知無罪之判決，刑事訴訟法第
    154 條第2 項、第301 條第1 項分別定有明文。而刑事訴訟
    法上所謂認定犯罪事實之證據，係指足以認定被告確有犯罪
    行為之積極證據而言，如未能發現相當證據或證據不足以證
    明，自不能以推測或擬制之方法，以為裁判基礎；又認定犯
    罪事實，所憑之證據，雖不以直接證據為限，間接證據亦包
    括在內，然無論直接或間接證據，其為訴訟上之證明，須於
    通常一般之人均不致於有所懷疑，而得確信其為真實之程度
    者，始得據之為有罪之認定，倘其證明尚未達到此一程度，
    而有合理性懷疑之存在時，即無從為有罪之認定（最高法院
    29年上字第3105號、40年臺上字第86號、76年臺上字第4986
    號判例要旨參照）。又按共犯在學理上，有任意共犯與必要
    共犯之分，前者指一般原得由一人單獨完成犯罪而由二人以
    上共同實施者，當然有刑法總則共犯之適用，後者指須有二
    人以上參與實施始能成立之犯罪而言。必要共犯，尚可分為
    二人以上朝同一目標共同參與犯罪實施之「聚合犯」，及二
    個或二個以上之行為人，彼此相互對立之意思經合致而成立
    犯罪之「對向犯」。「對向犯」因行為者各有其目的，各就
    其行為負責，彼此間並無犯意之聯絡，當然無適用刑法第28
    條共同正犯之餘地。貪污治罪條例第6 條第1 項第4 款之圖
    利罪，係屬身分犯，以依據法令從事公務之人員為犯罪主體
    ，無此身分者，依同條例第3 條之規定，固亦得成立本罪之
    共同正犯。然若該有此身分者所圖利之對象，即係該無此身
    分者，而二人係居於彼此相互對立之對向關係，則二人之行
    為既各有其目的，分別就各該行為負責，彼此間並無犯意聯
    絡與行為分擔，除另有處罰該無此身分者之他項罪名外，尚
    難以上開圖利罪之共同正犯論處（最高法院91年臺上字第
    6756號判決參照）。
三、本件公訴人認被告丁○○涉有貪污治罪條例第6 條第1 項第
    4 款、刑法第138 條罪嫌，係以：(一)被告丁○○之自白；(二)
    車牌號碼YV-8569 號自用小客車之交通違規採證相片；(三)被
    告丁○○與同事林源榮之通訊監察譯文為其依據。
四、訊據被告丁○○坦承有經同事林源榮請託後，轉請高雄縣政
    府警察局湖內分局承辦員警戴明德代抽單等情，惟堅決否認
    有圖利等不法意圖，辯稱：「YV-8569 號小客車違規地點是
    屬於高雄縣政府警察局湖內分局的轄區，伊確實有請湖內分
    局承辦人戴明德幫忙抽單，但後來有沒有抽單，伊不清楚」
    等語，選任辯護人則為被告丁○○辯護稱：「YV-8569 號小
    客車違規路段製單是由高雄縣政府警察局湖內分局警備隊負
    責，被告丁○○無從親自為抽單行為，僅係依其人際關係上
    之交情，請求該分局人員為抽單行為，並非利用其職權機會
    或身分之行為；且其與受請託之人亦處於對向關係，而非共
    同正犯」等語。
五、經查：
  (一)依公訴人所指被告丁○○之行為，是否符合貪污治罪條例第
    6 條第1 項第4 款之構成要件，或為該罪之共犯？
  1.車牌號碼YV-8569 號自用小客車於96年2 月1 日12時54分許
    ，在高雄縣茄萣鄉○○○路、濱海四路口遭交通違規照相桿
    攝得有闖紅燈之違規情事，有該違規採證相片影本2 張在卷
    可憑（見警政署政風室偵查卷第275 頁）；且被告丁○○於
    96年2 月1 日13時47許，接獲同事林源榮以電話請託，代為
    查看上開小客車，是否有遭違規照相採證情形，亦有法務部
    調查局高雄縣調查站97年12月15日山肅字第09769027190 號
    函所附0000000000號行動電話（使用人為被告丁○○）通訊
    監察書、通訊監察譯文在卷可憑（見本院卷第205 頁，96他
    3591號卷第15頁背面）。足認車牌號碼YV-8569 號自用小客
    車確有於上開時、地闖紅之違規情事，被告丁○○亦曾受同
    事林源榮之託，代為查看上開小客車是否有遭違規照相採證
    情事無訛。至於選任辯護人認為卷附上開小客車之違規採證
    相片，無法看出該小客車之車牌號碼；然卷附違規採證相片
    僅為影本，且該小客車車身全景及車牌均未遭遮掩，而相關
    警察單位就違規採證相片之判讀，所使用輔助工具將更多及
    專業度更精細，自非如被告丁○○或選任辯護人僅以肉眼檢
    視可比，是仍應認上開小客車之車牌號碼及違規情狀均屬明
    確，併此說明。
  2.被告丁○○為高雄縣政府警察局交通隊員警，負責違規測速
    照相追加預算購置及招標工程維修管理，汽車駕駛人及前座
    乘客繫安全帶、駕車禁用手持式行動電話與廢棄車輛查報等
    業務，有上開高雄縣政府警察局97年7 月14日高縣警交字第
    0970028253號函可按；且經證人甲○○於本院證稱：「丁○○在交通隊一組負責測速照相器材的採購、維修還有負責查
    報廢棄車輛、未繫安全帶、手持行動電話之違規專案，並不
    屬於交通隊一組測速小組或制單小組成員，他的工作屬於負
    責前端機器的採購維修」等語明確（見本院卷第145-146 頁
    ）。足認被告丁○○雖為高雄縣政府警察局交通隊一組人員
    ，負責違規採證前端機器之採購維修，查報未繫安全帶、手
    持行動電話違規及廢棄車等業務，有關違規採證相片之保管
    、辨識、舉發，均非屬其業務範圍無訛。
  3.車牌號碼YV-8569 號自用小客車上開闖紅燈違規情事，相關
    之違規採證相片之保管、辨識、舉發，均由高雄縣政府警察
    局湖內分局警備隊負責一節，業據證人甲○○於本院證稱：
    「固定桿測照主機在高雄縣共有31台，其中18台由高雄縣政
    府警察局交通作違規辨識，其餘13台交由分局作辨識、舉發
    。高雄縣政府警察局所轄七個分局，其中鳳山、林園、仁武
    、岡山、湖內、旗山分局都有執行固定桿測照的工作，六龜
    分局目前沒有固定桿測照，只有車裝台；各該固定桿測照的
    底片，由各分局的員警負責裝置及取回，再送到高雄縣政府
    警察局交通隊，由合約廠商作沖片工作，沖洗完後，相片會
    再送回高雄縣政府警察局交通隊，各分局員警會在1 、2 個
    禮拜之後到交通隊取回相片、底片，各分局負責取回的員警
    取回相片，依一般作業習慣要加以點收，但實際上有無點收
    伊不清楚；各分局處理的違規採證相片，就由分局負責違規
    的判定，違規紅單的開立及送達，也是由分局自行負責」等
    語在卷（見本院卷第146-148 、150 頁），及證人即高雄縣
    政府警察局湖內分局警備隊員警戴明德於本院證稱：「伊從
    91年開始負責測速照相主機裝底片，取底片後送到縣警局交
    通隊違規室（指違規小組辦公室），他們會去沖洗，伊或有
    同事要去縣警局交通隊會請他們幫忙把照片、底片拿回來，
    照片拿回來後，伊要負責看車牌，把車牌寫到照片上，送到
    五組製作紅單。從縣警局交通隊違規室拿回來的相片，都放
    在警備室辦公室伊辦公桌旁邊，由伊保管」等語在卷（見本
    院卷第181-183 頁）；並有高雄縣政府警察局97年7 月18日
    高縣警交字第0970082635號函覆本院稱：「YV-8569 號車於
    96年2 月1 日違規一節，其地點屬湖內分局轄區○○○○○
    道路交通管理事件之稽查、舉發、送達、紀錄等均屬該分局
    權責範圍」等語（見本院卷第98頁），及高雄縣政府警察局
    湖內分局97年11月12日高縣湖警交字第0970011785號函覆本
    院稱：「一般所拍攝之交通違規採證相片會隨交通違規舉發
    單一併寄發給違規車輛之車主，留存之底片則放置於警備隊
    鐵櫃保管」等語（見本院卷第173 頁）可佐。足認本件車牌
    號碼YV-8569 號小客車交通違規採證，及有關違規採證相片
    之保管、辨識、舉發事宜，均屬高雄縣政府警察局湖內分局
    員警戴明德業務範圍，非屬高雄縣政府警察局交通隊或被告
    丁○○之業務範圍無疑。
  4.綜上所述，本件車牌號碼YV-8569 號自用小客車交通違規採
    證，及有關違規採證相片之保管、辨識、舉發事宜，並非被
    告丁○○主管或監督之事務；且被告丁○○僅為高雄縣政府
    警察局交通隊之交通隊員，就屬高雄縣政府警察局湖內分局
    員警戴明德職務範圍之違規採證相片保管、判讀或舉發之事
    務，以其身分而言，並不具影響力，以其職權而言，亦無可
    憑藉影響之機會；又被告丁○○亦一再陳稱「轉請戴明德抽
    單」等語（雖為證人戴明德所否認，詳如後述），則其自係
    處於類似違規車主被圖利之對象，與其請託對象─證人戴明
    德─係居於彼此相互對立之對向關係。從而揆諸上開判例（
    決）意旨，尚難認被告丁○○請託抽單之行為，該當於貪污
    治罪條例第6 條第1 項第4 款（或同條項第5 款）之構成要
    件，或為該罪之共同正犯。
  (二)依公訴人所指被告丁○○之行為，是否涉犯刑法第138 條之
    罪，或為該罪之共犯？
  1.本件車牌號碼YV-8569 號小客車闖紅燈違規採證相片，於96
    年8 月下旬內政部警政署政風室查核時，僅留存有底片而無
    相片，且因無該違規採證相片，高雄縣政府警察局湖內分局
    乃未就該違規事實為舉發等情，有高雄縣政府警察局湖內分
    局97年8 月15日高縣湖警交字第0970008547號函在卷可憑（
    見本院卷第103-104 頁）。足認上開小客車之闖紅燈違規採
    證相片，確有滅失情形。
  2.本件車牌號碼YV-8569 號小客車闖紅燈違規採證相片，係由
    高雄縣政府警察局湖內分局員警戴明德負責，業如上開(一)3.
    所述，而被告丁○○亦一再陳稱曾轉請證人戴明德抽單等語
    ；然證人戴明德於97年11月21日至本院作證時，經本院諭知
    「證人陳述內容如可能涉及自己犯罪得拒絕證言」後，仍於
    本院具結證稱：「伊沒有接到丁○○請託抽單的電話」等語
    （見本院卷第184 頁），顯然與被告丁○○所供明顯不符。
    惟由卷附通訊監察譯文，並無被告丁○○與證人戴明德間有
    涉本件抽單內容之通訊監察譯文；且依證人甲○○於本院證
    稱：「員警從固定測速桿主機取回的底片數量，並沒有管制
    ，所以不知道某一天有取回幾捲底片，也沒有設置本子來記
    載當日員警取回多少底片。沖洗好的底片、相片，就放在交
    通隊違規小組辦公室作業區的籃子裡面，並沒有管制；基本
    上交通隊員警回來或是外單位的員警要來拿違規採證相片，
    就自己去籃子看。底片1 卷約有100 英呎長，送洗回來後還
    是膠捲狀，不會有人把整卷底片拿走」等語（見本院卷第
    149-150 、153 頁），及證人戴明德證稱：「伊或湖內分局
    的同事到縣警局交通隊違規室（指違規小組辦公室）拿底片
    及沖洗好的相片，都沒有清點，所以1 捲底片應該洗出幾張
    相片，實際洗出幾張也不清楚；從交通隊違規室取回相片後
    ，湖內分局警備隊也沒有控管拿回來幾張，或記錄送了幾張
    給五組，或銷毀了幾張；因為當時沒有清點，所以伊不知道
    有沒有YV-8569 小客車的違規採證相片」等語（見本院卷第
    181-183 頁）。顯見於本件案發前，高雄縣政府警察局交通
    隊或湖內分局警備隊，就違規採證底（相）片之管制、保管
    方式，均相當鬆散及粗糙；而違規採證相片則因與一般相片
    大小無異，自較容易滅失，其滅失之時機，或可能於沖洗
    完畢送回高雄縣政府警察局交通隊過程中滅失，或可能在交
    通隊保管過程中滅失，或可能在自交通隊拿取後送至湖內分
    局警備隊過程中滅失，亦或可能在湖內分局警備隊保管過程
    中滅失；滅失之方式，或可能人為故意為之，或可能人為
    疏忽導致，亦或可能非關人為；導致滅失之人，或可能是
    沖洗人員，或可能是高雄縣政府警察局交通隊人員，或可能
    是湖內分局警備隊人員，亦或可能是與上開人員均不相干之
    人士。則上開車牌號碼YV-8569 號自用小客車闖紅燈違規採
    證相片滅失之時機、方式、行為人，既有多種可能及組合，
    依卷附之證據資料，認該違規採證相片之滅失，係被告丁○○所為，或因被告丁○○之請託所致，均屬尚乏明確事證可
    佐之臆斷。
  3.綜上所述，本件車牌號碼YV-8569 號自用小客車闖紅燈違規
    採證相片雖有滅失之事實，惟並無明確事證可認係被告丁○○所為，或因被告丁○○之請託所致。從而揆諸刑事訴訟法
    第154 條第2 項規定，及上開判例（決）意旨，尚難認被告
    丁○○請託抽單之行為，確為造成上開違規採證相片滅失之
    原因，自難以刑法第138 條罪名相繩或以該罪之共同正犯論
    處。
六、是綜上所述，被告丁○○由固有於同事林源榮請託詢車牌號
    碼YV-8569 號自用小客車違規情事後，轉請高雄縣政府警察
    局湖內分局承辦員警戴明德代抽單，而該違規採證相片其後
    確已滅失。惟本件車牌號碼YV-8569 號自用小客車交通違規
    採證、違規採證相片之保管、辨識、舉發事宜，均非屬被告
    丁○○主管或監督之事務；且被告丁○○就該違規採證相片
    判讀或舉發之事務，在身分上、職權上，亦不具影響力或可
    憑藉影響之機會；又被告丁○○係處於類似違規車主被圖利
    之對象，與其請託對象─戴明德─係居於彼此相互對立之對
    向關係；再者，復無明確事證可認該違規採證相片之滅失，
    係被告丁○○所為，或因被告丁○○之請託而導致。本件公
    訴人所提上開證據，尚無法說服本院達於通常一般之人均不
    致有所懷疑，而得確信被告丁○○犯貪污治罪條例第6 條第
    1 項第4 款、刑法第138 條之罪為真實之程度，即難據以為
    被告丁○○不利認定。是被告丁○○之犯罪自屬不能證明，
    依上開說明，應為被告丁○○無罪之諭知。
、適用之法律─
  (一)刑事訴訟法第299 條第1 項前段、第300 條、第301 條第1
    項。
  (二)刑法第134 條、第138 條、第51條第5 款、第74條第1 項第
    1 款、第2 項第4 款。
  (三)中華民國九十六年罪犯減刑條例第2 條第1 項第3 款、第7
    條。
本案經檢察官乙○○到庭執行職務。
中    華    民    國    98    年    1     月    23    日
                  刑事第六庭  審判長法  官  曾逸誠
                                    法  官  王靖茹
                                    法  官  林柏壽
以上正本證明與原本無異。
如不服本判決應於收受本判決後10日內向本院提出上訴書狀，並
應敘述具體理由，如未敘述上訴理由者，應於上訴期間屆滿後20
日內補提理由書狀於本院（均須按他造當事人之人數附繕本）「
切勿逕送上級法院」。
中    華    民    國    98    年    1     月    23    日
                                    書記官  周祺雯
附錄所犯法條:
刑法第138 條
毀棄、損壞或隱匿公務員職務上掌管或委託第三人掌管之文書、
圖畫、物品，或致令不堪用者，處5 年以下有期徒刑。
刑法第134 條
公務員假借職務上之權力、機會或方法，以故意犯本章以外各罪
者，加重其刑至二分之一。但因公務員之身分已特別規定其刑者
，不在此限。
附表一（被告丙○○部分）：
  ┌──┬────┬────┬────┬─────┬────┬────┬──────┐
  │編號│違規車號│違規時間│違規地點│舉發時間  │罰款金額│請託人  │備        註│
  │    │車    主│違規態樣│        │          │是否繳納│請託時間│            │
  ├──┼────┼────┼────┼─────┼────┼────┼──────┤
  │ 1  │J9-5938 │96.02.02│高雄縣鳳│96.08.29  │2,700 元│蔡瑞勝  │原起訴書附表│
  │    │韓淑華  │21時55分│山市鳳頂│          │96.09.26│96.02.06│編號2       │
  │    │        │闖紅燈  │路、田中│          │繳款    │14時57分│            │
  │    │        │        │央路口  │          │        │        │            │
  ├──┼────┼────┼────┼─────┼────┼────┼──────┤
  │ 2  │9236-XD │96.02.04│高雄縣岡│96.08.29  │1,800 元│李崇雄  │原起訴書附表│
  │    │李孔義  │04時14分│山鎮中山│          │96.09.08│96.02.14│編號3       │
  │    │        │超速    │南路、崙│          │繳款    │16時10分│            │
  │    │        │        │仔頂路口│          │        │        │            │
  ├──┼────┼────┼────┼─────┼────┼────┼──────┤
  │ 3  │9068-JP │96.03.18│高雄縣鳳│96.08.29  │2,700 元│蔡瑞勝  │原起訴書附表│
  │    │魏文正  │14時32分│山市鳳屏│          │96.09.06│96.03.20│編號4       │
  │    │        │闖紅燈  │路江山加│          │繳款    │17時26分│            │
  │    │        │        │油站前  │          │        │        │            │
  ├──┼────┼────┼────┼─────┼────┼────┼──────┤
  │ 4  │0190-JM │96.03.31│高雄縣鳳│96.08.30  │2,700 元│徐俊貴  │原起訴書附表│
  │    │徐莉玲  │20時43分│山市鳳頂│          │96.09.09│96.04.02│編號5       │
  │    │        │闖紅燈  │路、田中│          │繳款    │16時10分│            │
  │    │        │        │央路口  │          │        │        │            │
  └──┴────┴────┴────┴─────┴────┴────┴──────┘
附表二（戊○○部分）：
  ┌──┬────┬────┬────┬─────┬────┬────┬──────┐
  │編號│違規車號│違規時間│違規地點│舉發時間  │罰款金額│請託人  │備        註│
  │    │車    主│違規態樣│        │          │是否繳納│請託時間│            │
  ├──┼────┼────┼────┼─────┼────┼────┼──────┤
  │ 1  │7R-5552 │96.05.29│高雄縣鳳│96.08.29  │900元   │洪永晃  │原起訴書附表│
  │    │謝坤林  │19時57分│山市鳳頂│          │96.09.28│96.06.01│編號6       │
  │    │（現車主│不遵守道│路、過埤│          │繳款    │16時00分│            │
  │    │為許正宗│路交通標│路口    │          │        │        │            │
  │    │）      │誌、標線│        │          │        │        │            │
  │    │        │、號誌之│        │          │        │        │            │
  │    │        │指示    │        │          │        │        │            │
  └──┴────┴────┴────┴─────┴────┴────┴──────┘
附表三（被告丁○○部分）：
  ┌──┬────┬────┬────┬─────┬────┬────┬──────┐
  │編號│違規車號│違規時間│違規地點│舉發時間  │罰款金額│請託人  │備        註│
  │    │車    主│違規態樣│        │          │是否繳納│請託時間│            │
  ├──┼────┼────┼────┼─────┼────┼────┼──────┤
  │ 1  │YV-8569 │96.02.01│高雄縣茄│未舉發    │        │林源榮  │原起訴書附表│
  │    │林修平  │12時54分│萣鄉濱海│          │        │96.02.01│編號1       │
  │    │        │闖紅燈  │三路、濱│          │        │13時47分│            │
  │    │        │        │海四路口│          │        │        │            │
  └──┴────┴────┴────┴─────┴────┴────┴──────┘


司法院資訊處製作；財團法人民間司法改革基金會備份。
